【裁判字號】    95,訴,1742
【裁判日期】    951116
【裁判案由】    廢棄物清理法
【裁判全文】
臺灣彰化地方法院刑事判決              95年度訴字第1742號
公  訴  人  臺灣彰化地方法院檢察署檢察官
被      告  甲○○
上列被告因廢棄物清理法案件，經檢察官提起公訴（95年度偵字
第8087號），被告於準備程序中就被訴事實為有罪之陳述，經告
知簡式審判程序之旨，並聽取公訴人、被告之意見後，本院合議
庭裁定由受命法官獨任進行簡式審判程序，判決如下：
    主  文
甲○○未依廢棄物清理法規定領有廢棄物清除許可文件，從事廢
棄物清除，處有期徒刑壹年，緩刑年。
    事  實
一、甲○○係設在彰化縣和美鎮○○路106號鼎新企業社之負責
    人，明知其未依廢棄物清理法第41條第1項規定領有廢棄物
    清除許可文件，竟仍自民國95年8月初某日起，向彰化市不
    知名之工廠購買屬於事業廢棄物之廢電線電纜約300公斤，
    收集在鼎新企業社上開廠房內，而從事廢棄物之清除。嗣於
    95年8月31日上午11時10分許，為警在上址當場查獲。
二、案經彰化縣警察局和美分局報告臺灣彰化地方法院檢察署檢
    察官偵查起訴。
    理  由
一、本案被告甲○○所犯係死刑、無期徒刑、最輕本刑為3年以
    上有期徒刑以外之罪，其於準備程序就前揭被訴事實為有罪
    之陳述，經受命法官告知簡式審判程序之旨，並聽取其與公
    訴人之意見後，本院認無不得或不宜改依簡式審判程序進行
    之處，爰依刑事訴訟法第273條之1第1項、第284條之1，裁
    定本案由受命法官獨任進行簡式審判程序，合先敘明。
二、訊據被告甲○○對於上開事實坦承不諱，並經證人即受僱於
    被告在上址從事電纜線分類工作之證人蘇世豪、楊育茹、邱
    楷哲及負責操作機器之證人鄭年翁於警詢、偵查中證述明確
    ，此外，復有彰化縣環境保護局稽查隊環境稽查工作紀錄1
    份、查獲照片12張在卷可稽，足徵被告之任意性自白與事實
    相符。按行政院環境保護署依廢棄物清理法第2條第2項訂定
    發布之有害事業廢棄物認定標準第3條第2款附表二「不同清
    理階段之混合五金廢料認定對照表」第24項規定，廢電線電
    纜在貯存、清除階段，屬一般事業廢棄物，在處理、輸出入
    境階段，則屬有害事業廢棄物。被告甲○○所購買約300公
    斤之電線電纜，既係屬廢棄電線電纜，揆諸前揭規定，自屬
    廢棄物清理法所定之事業廢棄物。次按廢棄物清理法所稱事
    業廢棄物之清除，係指事業廢棄物之收集、運輸行為，行政
    院環境保護署依廢棄物清理法第36條第2項訂定發布之事業
    廢棄物貯存清除處理方法及設施標準第2條第2款定有明文。
    被告甲○○向彰化市不知名工廠購買屬於廢棄物之廢電線電
    纜約300公斤，收集在鼎新企業社廠房內之行為，自屬該當
    廢棄物清理法第46條第1項第4款所指從事廢棄物清除之構成
    要件行為。又被告甲○○未依廢棄物清理法第41條第1項規
    定領有廢棄物清除許可文件，即擅自為上開清除事業廢棄物
    之行為，確已違反廢棄物清理法第46條第1項第4款規定無疑
    。綜上，本案事證明確，被告犯行堪以認定，應予依法論科
    。
三、核被告所為，係犯廢棄物清理法第46條第1項第4款之未依廢
    棄物清理法第41條第1項規定領有廢棄物清除許可文件，從
    事廢棄物清除罪。爰審酌被告甲○○收集之廢電線電纜數量
    、所得之利益、對環境衛生所造成危害之程度，且經警查獲
    後已將工廠內機器設備搬離，已無繼續經營，有彰化縣和美
    分局職務報告、訪查記錄表及照片4張附卷可考，兼衡其犯
    罪動機、智識程度、生活狀況及犯後坦承犯行、態度尚佳等
    一切情狀，量處如主文所示之刑。又被告甲○○前未曾因故
    意犯罪受有期徒刑以上刑之宣告，此有臺灣高等法院被告全
    國前案紀錄表、臺灣彰化地方法院檢察署刑案資料查註紀錄
    表各1份存卷可查，其因一時失慮，致罹刑典，經此偵審程
    序及刑之宣告後，應知所警惕而無再犯之虞，本院認所宣告
    之刑，以暫不執行為適當，爰依刑法第74條第1項第1款，宣
    告緩刑3年，以勵自新。
據上論斷，應依刑事訴訟法第273條之1第1項、第299條第1項前
段，廢棄物清理法第46條第1項第4款，刑法第11條前段、第74條
第1項第1款，判決如主文。
本案經檢察官郭玄義到庭執行職務。
中    華    民    國    95    年    11    月    16    日
                  刑事第二庭    法  官  尚安雅
以上正本證明與原本無異。
如不服本判決，應於送達後10日內向本院提出上訴狀（須附繕本
）。
中    華    民    國    95    年    11    月    17    日
                                書記官  廖建興
附錄本案論罪科刑法條全文：
廢棄物清理法第46條
有下列情形之一者，處1年以上5年以下有期徒刑，得併科新臺幣
3百萬元以下罰金：
一、任意棄置有害事業廢棄物。
二、事業負責人或相關人員未依本法規定之方式貯存、清除、處
    理或再利用廢棄物，致污染環境。
三、未經主管機關許可，提供土地回填、堆置廢棄物。
四、未依第41條第1項規定領有廢棄物清除、處理許可文件，從
    事廢棄物貯存、清除、處理，或未依廢棄物清除、處理許可
    文件內容貯存、清除、處理廢棄物。
五、執行機關之人員委託未取得許可文件之業者，清除、處理一
    般廢棄物者；或明知受託人非法清除、處理而仍委託。
六、公民營廢棄物處理機構負責人或相關人員、或執行機關之人
    員未處理廢棄物，開具虛偽證明。


司法院資訊處製作；財團法人民間司法改革基金會備份。
